臺灣花蓮地方法院刑事判決　　　　　　　　　　　　　　九十一年度易字第一一號
　　公　訴　人　臺灣花蓮地方法院檢察署檢察官
　　被　　　告　戊○○
右列被告因竊盜案件，經檢察官提起公訴（九十年度偵字第三二二０號），本院判決
如左：
    主  文
戊○○共同竊盜，累犯，處有期徒刑陸月，如易科罰金，以參佰元折算壹日。
    事  實
一、戊○○曾犯麻藥案件，經本院於民國八十三年九月二十九日判處有期徒刑八月，
    於八十五年十一月六日執行完畢；復犯竊盜罪經本院八十七年二月四日判處有期
    徒刑三月，於八十八年十二月十七日執行完畢，猶不知悔改，與甲○○（已另案
    併由台灣高等法院花蓮分院審理中）共同意圖為自己不法之所有，於九十年八月
    二十一日下午三時許，由戊○○攜帶長約十五公分之扁形鐵片一支（未扣案，在
    客觀上無法認定係屬兇器）置於手提包內，同往花蓮縣玉里鎮○○街九十一號乙○○所經營之帝王茶藝館附設佯唱機之包廂中消費唱歌，共同毀壞乙○○裝設於
    該包廂內投幣式伴唱機錢箱上之鎖（毀損部分未據告訴），而竊取伴唱機錢箱內
    十元硬幣共約新台幣（下同）一萬一千元，得手後，旋於同日下午五時許離開該
    茶藝，嗣經徐塘琦於二人離開後，發覺被竊情事，乃報警循線查獲。
二、案經花蓮縣警察局玉里分局報請臺灣花蓮地方法院檢察署檢察官偵查起訴。
    理  由
一、訊據被告戊○○固供承於九十年八月二十一日下午三時許，偕同案共犯甲○○前
    往帝王茶藝館包廂中以投幣方式使用伴唱機消費唱歌後，於同日下午五時許離開
    該店，但矢口否認竊取徐塘琦擺設之投幣式伴唱機內之硬幣，並以伊未行竊云云
    置辯。惟查，右揭被告戊○○與同案共犯甲○○共同竊盜之事實，已有下列證據
    為證：
（一）查被告戊○○與同案共犯呂榮二人係於九十年八月二十一日下午三時許進入被
      害人徐塘琦所經營之帝王茶藝館內之包廂內消費唱歌，並於同日下午五時許離
      開該店，經被害人徐塘琦及該店之服務生丙○○於被告戊○○二人離開該店後
      即之同日下午五時許，發現該店剛由被告戊○○與甲○○二人使用過之包廂內
  擺設之投幣式伴唱機遭破壞撬開竊取機檯內硬幣約一萬一千元左右（因該伴唱
      機投幣箱有投幣數字表可以統計投幣箱內硬幣之數量）等情，已據被害人徐塘
      琦在警訊及本院調查及該店之服務生丙○○於警訊時指證甚詳，而被告自警訊
      時亦自承進入該店投幣伴唱機唱歌時，該伴唱機係好好的等語判斷，顯然該伴
      唱機係被告進入包廂使用伴唱機至離開時之期間遭人破壞無訛。
（二）同案共犯甲○○在警訊時已供承：九十年八月二十一日下午三時許，與戊○○
      一起去帝王茶藝館唱歌，於下午五時許二人一同離開，該店之包廂內投幣式伴
      唱機是戊○○撬開的，錢也是他偷走的，戊○○係用一枝扁的鐵片撬開的，鐵
      片是戊○○帶去的，長度約十五公分，鐵片是在包廂內由他的手提包內拿出來
      的，他用鐵棒將伴唱機旁邊接縫處撬開，再拿取裡面的硬幣，事後是到丁○○
      家分錢，戊○○分別我八百元，其餘都他拿走等語綦詳，核與被告戊○○在警
      訊時所供之當日去帝王茶藝館時，有帶一內裝有石頭等物之手提包等情相符，
      均有警訊筆錄可稽。足認被告戊○○確與同案共犯甲○○共同竊取前述伴唱機
      之硬幣一萬一千餘元等情係屬真實。
（三）同案被告甲○○所指稱竊得硬幣後，二人係到丁○○家中分錢一節，亦據被告
      自承那段時間係借住在丁○○家中，當天唱完歌後，甲○○又到丁○○家裡找
      他等情，均核與證人丁○○所述，當日旁晚時分，有看到戊○○在家中與另一
      人在分東西，我看到他們時，他叫我到後面去，不要管他們在做什麼，後來在
      傍晚他們騎機離開等情判斷，亦堪認被告確有與同案共犯在丁○○家分派竊得
      之硬幣之事實為真。
（四）依據警訊卷附之前述伴唱機投幣箱及附於箱上之鎖係被撬開，顯與同案共犯所
      述戊○○係由手提包內拿出一枝長度約十五公分之扁的鐵片撬開伴唱機的之供
      詞相符，被告與甲○○二人共同行竊之犯罪事實堪以認定。
二、核被告戊○○所為，係犯刑法第三百二十條第一項之竊盜罪。被告與同案共犯甲○○間，有犯意之聯絡及行為之分擔，均為共同正犯。被告曾犯麻藥案件，經本
    院於八十三年九月二十九日判處有期徒刑八月，於八十五年十一月六日執行完畢
    ；復犯竊盜罪經本院八十七年二月四日判處有期徒刑三月，於八十八年十二月十
    七日執行完畢，五年以內再犯本件有期徒刑以上之罪，為累犯，依法加重其刑。
    爰審酌被告有多次前科之素行，及其犯罪動機、目的、手段暨犯罪後之態度等一
    切情狀，量處如主文所示之刑，並諭知易科罰金之折算標準。
三、又被告竊盜所用之長度約十五公分之扁形鐵棒一支，因未扣案，無從判斷客觀上
    是否銳利，而該扁形鐵棒之長度僅十五公分，就其長度、質料尚難即遽認可供兇
    器之用，但該鐵片確係被告所有，已據同案共犯甲○○供述在卷，但未扣案，且
    亦無積極證據證明尚存在，因而不予宣告沒收，亦併敘明。
據上論斷，應依刑事訴訟法第二百九十九條第一項前段，刑法第二十八條、第三百二
十條第一項、第四十七條、第四十一條第一項前段，罰金罰鍰提高標準條第一前前段
、第二條，判決如主文。
中      華      民      國    九十一    年      四      月     三十     日
                              臺灣花蓮地方法院刑事庭
                                  法  官  吳  順  龍
右正本證明與原本無異。
如對本判決不服，應於送達後十日內，向本院提出上訴狀。（應抄附繕本）告訴人或
被害人如對於本判決不服者，應具備理由請求檢察官上訴，其上訴期間之計算係以檢
察官收受判決正本之日期為準。
                                  法院書記官
中      華      民國    九十一    年      五      月      二      日
附錄本判決論罪之法律條文：
刑法第三百二十條第一項：
犯竊盜罪而有左列情形之一者，處六月以上五年以下有期徒刑：
一、於夜間侵入住宅或有人居住之建築物、船艦或隱匿其內而犯之者。
